臺灣桃園地方法院刑事判決　　　　　　　　96年度簡字第92號
公　訴　人　臺灣桃園地方法院檢察署檢察官
被　　　告　甲○○○○○　○○.
　　　　　　　　　　(
上列被告因贓物案件，經檢察官提起公訴（96年度偵字第4834號
），經本院訊問被告時被告自白犯罪，本院合議庭評議後認宜由
受命法官獨任以簡易判決處刑，爰不經通常審判程序，逕以簡易
判決如下：
    主      文
甲○○○○○　○○○○　○○○○○收受贓物，處有期徒刑
月，如易科罰金，以新臺幣壹仟元折算壹日，並應於刑之執行完
畢或赦免後，驅逐出境。
    事實及理由
一、NGUYEN XUAN VUONG 明知某真實姓名不詳、綽號「阿疊」之
    成年越南籍勞工所持有之原車牌號碼為NSV －302 號、三陽
    重型機車（引擎號碼FG292690號，係丙○○於民國95年12月
    間某日，在桃園縣楊梅鎮○○○街60號前遭竊）1 部，為來
    路不明之贓物，而該車已改懸掛車牌號碼L99 －497 號車牌
    1 面（該車牌係乙○○於95年8 月6 日18時35分許，在新竹
    市○○路與學府路口遭竊），竟仍於95年12月間某日，在桃
    園縣楊梅鎮○○路與幼獅路附近，自「阿疊」處收受前開機
    車供己使用，嗣於96年2 月25日22時10分許，NGUYEN XUAN
    VUONG 騎乘上開機車，行經桃園縣楊梅鎮○○○街時，因形
    跡可疑，經警攔檢後，循線查獲上情，並扣得「阿疊」所一
    併交付使用之鑰匙1 支。案經丙○○訴由桃園縣政府警察局
    楊梅分局報請臺灣桃園地方法院檢察署檢察官偵查起訴。
二、上揭事實，業據被告NGUYEN XUAN VUONG 於本院審理時供承
    不諱，且據被害人丙○○於警詢時指訴綦詳，此外並有台北
    縣政府警察局中和分局扣押筆錄、贓物認領保管單、代保管
    條、車牌失竊查詢各1 份及查獲照片3 幀在卷可稽，足徵被
    告之自白與事實相符，堪予採信。本件事證明確，被告犯行
    洵堪認定。
三、核被告所為，係犯刑法第349 條第1 項之收受贓物罪。按上
    訴人夜間侵入人家，將甲之衣物及晒在院內之某乙衣服一併
    竊去，其所竊取者，雖屬兩人之財物，但非上訴人所能知悉
    ，應成立一個夜間侵入住宅竊盜之罪，不發生數罪問題（最
    高法院29年上字第1403號判例意旨可資參照）。被告雖同時
    收受「阿疊」之人所交付之原車牌號碼為NSV －302 號贓車
    1 部及其上所懸掛亦屬贓物之L99 －497 號車牌1 面，然查
    ，被告於本院調查時陳明：伊並不清楚車身與車牌分屬不同
    人所有等語，而衡之常情，對於他人所交付之車輛，該車車
    體及其配件如車牌、輪胎、引擎等均視為一體，不會深究該
    等物品是否來自不同權源，被告所稱其不知該車車牌已被換
    掉一節，即可採信。是被告既不知該機車車牌曾被更換，則
    其收受該車時，主觀上應僅有借用之物之車體與車牌係同部
    車輛同一被害人之認識，而無借用該車之車體與車牌係來自
    不同權源之2 被害人之認識，是被告雖係1 行為同時收受2
    被害人所分別失竊之該車車體及車牌，然因主觀上，被告僅
    有1 贓物之認識，即對該車整體為1 贓物之認識，尚非對該
    車車體及所掛車牌分別有贓物之認識；客觀上，被告亦僅有
    收受1 物之行為，即收受附著懸掛有上開車牌之上開重型機
    車1 輛，而非同時收受分離之該車與車牌，被告收受贓物之
    犯行，即應認係單純一罪，一併敘明。爰審酌被告素行，明
    知本案機車係屬贓車，猶執意收受增加贓物查緝之困難，且
    衡諸其所收受機車之價值、所生危害等一切，惟念其犯後坦
    承犯行，態度尚稱良好等一切情狀，量處如主文所示之刑，
    併諭知易科罰金之折算標準。至扣案之鑰匙1 支，並非被害
    人所有而遭竊之物，被告雖用以發動上開機車，但與本件被
    告上開收受贓物犯行並無直接關連，爰不宣告沒收。又被告
    為越南籍人士，此有外勞居留資料查詢─明細內容顯示畫面
    1 紙在卷可稽（見偵卷第29頁），卻在台犯贓物罪，並因而
    受有期徒刑以上刑之宣告，顯已不適合留居國內，爰依刑法
    第95條規定，諭知被告並應於刑之執行完畢或赦免後，予以
    驅逐出境。
四、按刑事訴訟法第449 條第1 項規定之案件，檢察官依通常程
    序起訴，被告自白犯罪，認為宜以簡易判決處刑者，得不經
    通常審判程序，逕以簡易判決處刑；又依此簡易判決所科之
    刑以宣告緩刑、得易科罰金之有期徒刑及拘役或罰金為限。
    刑事訴訟法第449 條第2 項、第3 項分別定有明文。查本案
    被告雖經公訴人依通常程序起訴，本院依通常程序受理（本
    院96年度易字第482 號），惟經本院訊問時被告已自白犯罪
    ，參以卷內現存證據，認本案被告合於以簡易判決處刑之要
    件，經本院合議庭評議結果，認本件宜改以簡易判決處刑，
    爰不經通常審判程序，逕以簡易判決處刑，附此敘明。
五、依刑事訴訟法第449 條第2 項，刑法第349 條第1 項、第41
    條第1 項前段、第95條，刑法施行法第1 條之1 第1 項、第
    2 項前段，逕以簡易判決處刑如主文。
六、如不服本判決，得於判決書送達之翌日起10日內，以書狀敘
    述理由，向本庭提出上訴。
中　　華　　民　　國　　96　　年　　4 　　月　　9 　　日
                  刑事第四庭  法　官　張淑華
以上正本證明與原本無異。
如不服本判決，應於判決送達後10日內向本院提出上訴狀。
                              書記官　郭中明
中　　華　　民　　國　　96　　年　　4 　　月　　16　　日
附錄本案論罪科刑依據之法條：
中華民國刑法第349條
收受贓物者，處三年以下有期徒刑、拘役或五百元以下罰金。
搬運、寄藏、故買贓物或為牙保者，處五年以下有期徒刑、拘役
或科或併科一千元以下罰金。
因贓物變得之財物，以贓物論。
